【裁判字號】    97,交抗,775
【裁判日期】    970630
【裁判案由】    違反道路交通管理處罰條例
【裁判全文】
臺灣高等法院交通事件裁定       97年度交抗字第771、775號
抗  告  人
即受處分人  甲○○
上列抗告人因違反道路交通管理處罰條例案件，不服臺灣臺北地
方法院97年度交聲字第1389、1390號，中華民國97年6月4日交通
事件裁定，提起抗告，本院裁定如下：
    主  文
抗告駁回。
    理  由
一、抗告人於原法院意旨略以：(一)異議人未收到罰單，原處分機
    關逕為加重處罰，顯有不當；(二)本件取締處為「金桿王」，
    異議人強烈質疑警告牌與測速照相之距離不夠；(三)本件測速
    取締「容有1或2公理（里？）之誤差」，且1項超速卻同時
    開立兩張罰單，如此重罰是否適當，請求撤銷處分云云。
二、查抗告人所有車號2E-3877號自用小客車於96年8月19日凌晨
    5時37 分許，行經臺北縣中和市台64線19.7公里處，因行車
    速度達到121公里，超過該路段規定之時速（60公里）逾 60
    公里，為設置在該處之雷達測速照相器拍照採證，而經臺北
    縣警察局交通隊（下稱原舉發機關）以抗告人之車輛有「限
    速60公里，經測速時速121 公里，超速61公里（60公里以上
    未滿80公里）」之違規事實，依違反道路交通管理處罰條例
    第43條第1 項第2款、第4款規定，逕行掣單舉發，嗣抗告人
    未於舉發通知單上所載應到案日期前提出申訴，經原舉發機
    關調查結果，仍認抗告人所有被舉發自用小客車確有上開違
    規事實，內政部公路總局臺北區監理所即原處分機關乃以「
    駕駛人行車速度超過規定之最高時速60公里以上」之違規，
    依違反道路交通管理處罰條例第43條第1項第2款規定，裁處
    抗告人罰鍰2 萬元，並依同條例第63條第1項第3款，記違規
    點數3點。
三、原法院認抗告人於上開時、地行車，經測速器測得車速為
    121 公里，超過規定時速60公里達61公里，違規通知單經合
    法送達，又經原處分機關裁決罰鍰2萬元並違規記點3點後，
    亦經合法送達，上開測速器經檢驗合格，尚無誤差，原處分
    機關裁處，並無違誤，因而駁回抗告人之異議。
四、抗告人意旨雖以：抗告人住所地之郵差，曾遭附近流浪狗所
    咬傷，致不敢進入抗告人住宅投遞上開違規通知單，抗告人
    未收到該通知單致未能於期限內到案繳款，應改以最低罰。
    又本件違規超速測定為61公里，而雷達測速儀器，經詢經濟
    部標準檢驗局，依「雷達測速儀檢定檢查技術規範」第5 頁
    第3、8項第(5)項規定，雷達測速儀速率偵測之準確度公差不
    大於1 公里，此次舉發既有上開誤差，即有更正之必要云云
    。
五、惟查：抗告人所有被舉發自用小客車在舉發時、地，經設置
    在該處之固定式雷達測速器測得其行車時速為121 公里，超
    速逾規定時速60公里，嗣經合法送達違規舉發通知單，復未
    依限申訴等情，有舉發違反道路交通管理事件通知單存根聯
    影本2 份、單退查詢報表影本、申訴書暨臺北縣政府警察局
    北縣交警字第097003277 號函（含舉發照片），及本件裁決
    書暨送達證書等書證（原法院97年度交聲字第1389號卷第12
    、13頁、第15、16頁、第25頁、同法院97年度交聲字第1390
    號卷第2頁）在卷可考，足見抗告人行車違規超速係121公里
    ，抗告人以其行車速率為61公里，僅超速1 公里云云，殊有
    誤會。又上開送達證書二份，皆由抗告人之妹乙○○收受，
    其妹又與抗告人共居，自有權收受送達，屬合法送達，亦堪
    認定。次查本件舉發地點設置之雷達測速照相機係固定雷達
    測速設備經由經濟部標準檢驗局檢驗合格，其適法性、準確
    性並無問題，已經前開臺北縣政府警察局北縣交警字第0970
    03277 號函覆在卷（原法院97年度交聲字第1389號卷第23頁
    ）可考，抗告人違規事實係行車速度121 公里，超過規定時
    速60公里以上達61公里，縱抗告人所指測速儀器之測速公差
    達1公里屬實，仍無礙於行車超速之認定。
    要之，抗告人之上開車輛確有於前揭時、地超過規定最高時
    速逾60公里違規行駛於道路之行為。從而，原處分機關以「
    駕駛人行車速度超過規定之最高時速60公里以上」之違規，
    依違反道路交通管理處罰條例第43條第1項第2款規定，裁處
    抗告人罰鍰2萬元，並依同條例第63 條第1項第3款，記違規
    點數3 點，核無違誤，原法院據以駁回抗告人異議之聲明，
    亦無不合，抗告意旨，仍執陳詞，為無理由，應予駁回。
據上論斷，應依道路交通案件處理辦法第26條，刑事訴訟法第
412 條，裁定如主文。
中    華    民    國    97    年    6     月    30    日
                  刑事第三庭  審判長法  官  蔡秀雄
                                    法  官  謝靜恒
                                    法  官  許文章
以上正本證明與原本無異。
不得再抗告。
                                    書記官  蔡慧娟
中    華    民    國    97    年    6     月    30    日


司法院資訊處製作；財團法人民間司法改革基金會備份。
